【裁判字號】    90,訴,147
【裁判日期】    900629
【裁判案由】    清償借款
【裁判全文】
台灣彰化地方法院民事判決  九十年度訴字第一四七號
    原      告  華南商業銀行股份有限公司
    法定代理人  丙○○
    訴訟代理人  乙○○
    被      告  丁○○
                甲○○
    訴訟代理人  戊○○
右當事人間請求清償借款事件，本院判決如左：
    主      文
被告應連帶給付原告新台幣壹佰捌拾捌萬參仟壹佰零參元，及其中壹佰柒拾貳萬參仟
柒佰陸拾參元，自民國八十八年九月四日起至清償日止，按年息百分之八點四二五計
算之利息，並自民國八十八年十月五日起至清償日止，其逾期在六個月以內部分，按
上開利率百分之十，逾期超過六個月部分，按上開利率百分之二十計算之違約金；以
及其中壹拾伍萬玖仟參佰肆拾元，自民國八十九年一月二日起至清償日止，按年息百
分之九點三七五計算之利息，並自民國八十九年二月三日起至清償日止，其逾期在六
個月以內部分，按上開利率百分之十，逾期超過六個月部分，按上開利率百分之二十
計算之違約金。
訴訟費用由被告連帶負擔。
本判決於原告以新台幣陸拾參萬元供擔保後，得假執行。
    事      實
甲、原告方面：
  一、聲明：如主文第一、二項所示，併陳明願供擔保請准宣告假執行。
  二、陳述：被告丁○○於民國八十六年十一月四日及八十七年三月二日邀同另一被
      告甲○○為連帶保證人，向原告分別借款新台幣（下同）一百七十九萬元、二
      十萬元，約定清償日分別為一百零六年十一月四日、九十四年三月二日，按月
      平均攤還本息，利息分別按年息百分之八點四二五、百分之九點三七五計算，
      逾期清償在六個月以內者，按上開利率百分之十，超過六個月者，按上開利率
      百分之二十計付違約金，如債務人不依約履行即喪失分期攤還權利，視為全部
      到期，應將所欠借款、利息及違約金立即全部清償；詎本件被告丁○○僅分別
      繳納上揭借款之利息至八十八年九月三日、八十九年一月一日止，即未再依約
      繳納，依上揭契約第九條約定，其債務視為全部到期，共計尚積欠原告本金一
      百八十八萬三千一百零三元及約定之利息暨違約金，迄未清償，為此原告依消
      費借貸及連帶保證契約請求權，請求被告負連帶清償責任。
  三、證據：提出消費者借貸契約、貸款本息攤還表、戶籍謄本等件為證。
乙、被告方面：
  一、聲明：駁回原告之訴及其假執行之聲請，訴訟費用由原告負擔。
  二、陳述：被告確實有向原告借錢，但有以不動產作擔保，因九二一地震致不動產
      受損，無法以該房屋抵償，地震損失原告也應該分擔。
    理      由
一、本件原告主張被告丁○○於八十六年十一月四日及八十七年三月二日邀同另一被
    告甲○○為連帶保證人，向原告分別借款一百七十九萬元、二十萬元，約定清償
    日分別為一百零六年十一月四日、九十四年三月二日，按月平均攤還本息，利息
    分別按年息百分之八點四二五、百分之九點三七五計算，逾期清償在六個月以內
    者，按上開利率百分之十，超過六個月者，按上開利率百分之二十計付違約金，
    如債務人不依約履行即喪失分期攤還權利，視為全部到期，應將所欠借款、利息
    及違約金立即全部清償；詎本件被告丁○○僅分別繳納上揭借款之利息至八十八
    年九月三日、八十九年一月一日止，即未再依約繳納，依上揭契約第九條約定，
    其債務視為全部到期，共計尚積欠原告本金一百八十八萬三千一百零三元及約定
    之利息暨違約金，迄未清償一節，已據其提出消費者借貸契約、貸款本息攤還表
    、戶籍謄本等件為證，且被告亦自認上開債權之存在，自堪信原告之主張為真實
    。至於被告辯稱：因九二一地震致供擔保之不動產受損，無法以該房屋抵償，原
    告應該分擔地震損失云云，核屬無據，尚無足採。
二、基上，原告依消費借貸及連帶保證契約請求被告連帶給付借款一百八十八萬三千
    一百零三元，及其中一百七十二萬三千七百六十三元，自八十八年九月四日起至
    清償日止，按年息百分之八點四二五計算之利息，並自八十八年十月五日起至清
    償日止，其逾期在六個月以內部分，按上開利率百分之十，逾期超過六個月部分
    ，按上開利率百分之二十計算之違約金；以及其中十五萬九千三百四十元，自八
    十九年一月二日起至清償日止，按年息百分之九點三七五計算之利息，並自八十
    九年二月三日起至清償日止，其逾期在六個月以內部分，按上開利率百分之十，
    逾期超過六個月部分，按上開利率百分之二十計算之違約金，即屬有據，為有理
    由，應予准許。
三、原告陳明願供擔保，聲請宣告假執行，核無不合，爰酌定相當擔保金額，併予准
    許。
據上論結：原告之訴為有理由，依民事訴訟法第八十五條第二項、第三百九十條第二
項，判決如主文。
中      華      民      國    九十      年      六      月    二十九    日
                                  台灣彰化地方法院民事第三庭
~B法      官  李進清
右為正本係照原本作成。
如對本判決上訴，須於判決送達後二十日內向本院提出上訴狀。
~B法院書記官  謝秋德
中      華      民      國    九十      年      七      月        一    日


司法院資訊處製作；財團法人民間司法改革基金會備份。
